【裁判字號】    97,聲,2946
【裁判日期】    970721
【裁判案由】    定其應執行刑
【裁判全文】
臺灣板橋地方法院刑事裁定              97年度聲字第2946號
聲  請  人  臺灣板橋地方法院檢察署檢察官
受  刑  人  甲○○
上列聲請人因受刑人因假釋出監保護管束中，聲請人聲請就視為
減刑之罪及不應減刑之罪定其應執行刑（96年度執聲字第1251號
），本院裁定如下：
    主  文
甲○○所犯如附表編號2 、3 所載之罪，均依法視為減刑詳如附
表編號2 、3 所載，與附表編號1 所載不應減刑之犯罪所處之刑
，應執行有期徒刑柒年捌月。
其餘聲請駁回。
    理  由
一、本件聲請意旨略以：受刑人甲○○因於附表所示日期犯如附
    表所示之罪，經如附表所列之法院判處如附表所列之刑確定
    在案，應依刑法第53條、第51條規定，定其應執行之刑，爰
    依刑事訴訟法第477 條第1 項聲請裁定定其應執行刑等語。
二、按行為後法律有變更者，適用行為時之法律。但行為後之法
    律有利於行為人者，適用最有利於行為人之法律，刑法第 2
    條第1 項定有明文。又比較適用最有利於行為人之法律，應
    就罪刑有關之一切情形，比較其全部之結果，而為一體之適
    用，不應一部分適用新法，一部分適用舊法（最高法院29年
    上字第964 號判例意旨參照）。本件受刑人甲○○於裁判確
    定前犯如附表所載之罪，均係於民國95年7 月1 日前犯之，
    而被告行為後，刑法業經修正，並於94年2 月2 日經總統以
    華總一義字第094000149010號令公布，且自95年7 月1 日施
    行，而比較修正前後受刑人所應適用之法條：修正前刑法第
    51 條 第5 款規定：「宣告多數有期徒刑者，於各刑中之最
    長期以上，各刑合併之刑期以下，定其刑期。但不得逾20年
    」，惟修正後刑法第51條第5 款則規定不得逾30年，兩相比
    較，以修正前之規定較有利於受刑人。經上開比較新舊法之
    結果，及依修正後刑法第2 條第1 項前段之規定，本件應一
    體適用修正前刑法第51條第5 款之規定，定其應執行之刑。
    次按犯罪在中華民國96年4 月24日以前者，除本條例另有規
    定外，依下列規定減刑：一死刑減為無期徒刑。二無期徒刑
    減為有期徒刑20年。三有期徒刑、拘役或罰金，減其刑期或
    金額2 分之1 。緩刑或假釋中之人犯，於本條例施行之日起
    ，視為已依前項規定減其宣告刑，毋庸聲請裁定減刑。但經
    撤銷緩刑之宣告或假釋者，仍應依本條例規定聲請裁定減刑
    ，中華民國96年罪犯減刑條例第2 條第1 項、第2 項分別定
    有明文。
三、查受刑人甲○○因犯強盜、未經許可無故持有可發射子彈具
    有殺傷力之改造手槍、連續非法吸用化學合成麻醉藥品等案
    件，經本院先後判處如附表所示之刑（除附表編號1 偵查機
    關年度及案號應補充：「臺灣板橋地方法院檢察署86年度偵
    字第2122號」；附表編號2 犯罪日期應更正為：「85年度秋
    季某日至86年1 月17日」及最後事實審判決日期應更正為：
    「86年10月28日」；附表編號3 犯罪日期應更正為：「85年
    2 月7 日至86年3 月13日」及偵查機關年度及案號應補充：
    「臺灣板橋地方法院檢察署86年度偵字第2123號、2148號、
    2558號、6623號、9581號」外，餘均如聲請人原附表所載）
    ，均經分別確定在案，其中附表編號2 、3 並經本院以87年
    度聲字第1284號裁定應執行有期徒刑10月確定，附表編號 1
    至3 復經本院以87年度聲字第1789號裁定應執行有期徒刑 8
    年3 月確定，於86年3 月15日與受刑人之他罪接續入監執行
    ，並於95年1 月24日縮短刑期假釋出監並交付保護管束，現
    仍於假釋中，有各該裁判書及臺灣高等法院被告前案紀錄表
    在卷可稽，又受刑人所犯之未經許可無故持有可發射子彈具
    有殺傷力之改造手槍及連續非法吸用化學合成麻醉藥品罪，
    犯罪時間均在96年4 月24日以前，符合中華民國96年罪犯減
    刑條例之規定，且受刑人係在假釋中之人犯，假釋未經撤銷
    ，有前開前案紀錄表在卷足憑，依中華民國96年罪犯減刑條
    例第2 條第2 項前段之規定，於該條例施行之日起，所犯如
    附表編號2 、3 所示之罪，視為已依同條例第2 條第1 項規
    定減其宣告刑，毋庸聲請裁定減刑，減得之刑分別如附表編
    號2 、3 所示。茲檢察官就受刑人所犯如附表中所示依法視
    為減刑之罪及不得減刑之罪所處之刑，聲請定其應執行刑，
    本院審核認聲請為正當，應定其應執行之刑如主文所示。
四、至聲請意旨另以：受刑人甲○○所犯如附表所列編號第2 、
    3 號之罪，核與中華民國96年罪犯減刑條例第2 條第1 項第
    3 款規定相符，聲請本院依同條例第8 條第1 項、第3 項裁
    定減刑云云。按緩刑或假釋中之人犯，於中華民國96年罪犯
    減刑條例施行之日起，視為已依前項規定減其宣告刑，毋庸
    聲請裁定減刑。但經撤銷緩刑之宣告或假釋者，仍應依本條
    例規定聲請裁定減刑，中華民國96年罪犯減刑條例第2 條第
    2 項定有明文。查本件受刑人甲○○所犯如附表編號2 、 3
    所示之罪，於入監執行後，經假釋出監並交付保護管束，未
    經撤銷假釋，且現仍於假釋中，業如前述，揆諸前揭說明，
    受刑人此部分所示之罪，既已視為減刑，即毋庸再向本院聲
    請裁定減刑，檢察官此部分之聲請於法尚有未合，應予駁回
    。
五、依刑事訴訟法第477 條第1 項，中華民國96年罪犯減刑條例
    第2 條第2 項前段、第11條，刑法第2 條第1 項前段、第53
    條、修正前第51條第5 款，裁定如主文。
中    華    民    國    97    年    7     月    21    日
                    刑事第十庭  法  官  侯志融
以上正本證明與原本無異。
如不服本裁定，應於送達後5 日內，敘明理由向本院提出抗告狀
。
                                書記官  張玉如
中    華    民    國    97    年    7     月    21    日


司法院資訊處製作；財團法人民間司法改革基金會備份。
